【裁判字號】    95,訴,2327
【裁判日期】    950915
【裁判案由】    毒品危害防制條例
【裁判全文】
臺灣臺中地方法院刑事判決              95年度訴字第2327號
公  訴  人  臺灣臺中地方法院檢察署檢察官
被      告  乙○○
                    2號
                    現另案於台灣台中監獄執行中
上列被告因違反毒品危害防制條例案件，經檢察官提起公訴（95
年度毒偵字第2697號），被告於準備程序中就被訴事實為有罪之
陳述，受命法官於聽取當事人之意見後，本院合議庭裁定由受命
法官獨任進行簡式審判程序，判決如下：
    主    文
乙○○連續施用第一級毒品，累犯，處有期徒刑壹年貳月。
    犯罪事實
一、乙○○前於民國91年間因貪污、違反毒品危害防制條例案件
    ，經本院分別判處有期徒刑1年3月及8月，定應執行刑為有
    期徒刑1年9月確定，於94年3月4日假釋縮刑期滿執行完畢；
    又前於91年間因施用毒品案件，經本院裁定送觀察勒戒後，
    因有繼續施用毒品傾向，再經本院裁定強制戒治，於92年7
    月11日強制戒治執行完畢；再於94年間，因施用毒品案件，
    經本院於95年4月10日以95年度訴字第706號就施用第一級毒
    品部分判處有期徒刑11月，施用第二級毒品部分判處有期徒
    刑4月，定應執行刑為1年2月確定。詎乙○○仍不知悔悟，
    復於前開強制戒治執行完畢釋放後5年內，基於施用第一級
    毒品海洛因之概括犯意，自上開判決宣示日之隔日即95年4
    月11日起至同年月27日13時止，連續在台中縣龍井鄉○○路
    附近，以將海洛因摻水後置於針筒內注射之方式，施用第一
    級毒品海洛因多次。嗣於95年4月28日20時30分許，在台中
    縣大肚鄉○○村○○路○段103巷62號其住處為警持搜索票
    查獲。
二、案經台中縣警察局烏日分局報請台灣台中地方法院檢察署檢
    察官偵查起訴。
    理  由
一、上開犯罪事實，業據被告乙○○於偵訊、本院行準備程序及
    審理中坦承不諱，且被告為警查獲後，經採集尿液送請中山
    醫學大學附設醫院檢驗結果，呈嗎啡陽性反應，有濫用藥物
    尿液檢驗報告、尿液代號與真實姓名對照表各1份在卷可參
    （警卷第11-12頁），是被告自白施用海洛因之犯行堪予採
    信。又被告前於91年間，因施用毒品案件，經本院裁定送觀
    察勒戒後，因有繼續施用毒品傾向，再經本院裁定強制戒治
    ，於92年7月11日強制戒治執行完畢，並由本院以91年訴字
    第1661號判處有期徒刑8月確定等情，有台灣高等法院被告
    前案紀錄表1份附卷可佐。被告於強制戒治執行完畢釋放後
    ，5年內再犯施用毒品罪，事證明確，其犯行洵堪認定，自
    應依法論科。
二、論罪科刑部分：
  (一)核被告所為，係犯毒品危害防制條例第10條第1項之施用第
    一級毒品罪。被告施用海洛因前之持有海洛因之低度行為，
    應為其施用之高度行為所吸收，不另論罪。
  (二)按行為後法律有變更者，適用行為時之法律；但行為後之法
    律有利於行為人者，適用最有利於行為人之法律，刑法第2
    條第1項定有明文。查被告行為後，刑法第56條連續犯之規
    定，業於94年1月7日修正公布刪除，並於95年7月1日施行；
    被告之犯行，因行為後新法業已刪除連續犯之規定，此刪除
    雖非犯罪構成要件之變更，但顯已影響行為人刑罰之法律效
    果，自屬法律有變更，而刑法修正之後，原屬連續犯之數個
    犯罪行為，依新法應數罪併罰，比較修正前之規定，可依裁
    判上一罪論處，顯然修正前之規定較有利於被告，如仍依修
    正後之規定，對於被告極為不利，從而，本件被告於刑法修
    正施行前所犯之數次施用第一級毒品罪，時間緊接，犯罪構
    成要件相同，顯係基於概括之犯意反覆為之，依裁判時之新
    法第2條第1項比較之結果，以舊法較有利於行為人，應依修
    正前刑法第56條之規定，逕以連續施用第一級毒品罪論處，
    並依法加重其刑。
  (三)查被告行為後，刑法第47條亦經修正公布，被告有如犯罪事
    實欄所示刑案之執行情形，此有臺灣高等法院被告前案紀錄
    表1份附卷可稽，其於有期徒刑執行完畢後5年以內再故意犯
    本件有期徒刑以上之罪，不論依修正前之刑法第47條，或修
    正後之刑法第47條第1項之規定，均構成累犯，對被告而言
    並無有利或不利之情形，應逕依修正前之刑法第47條，論以
    累犯，並依法加重其刑，並遞加重之。
  (四)爰審酌被告經歷觀察勒戒及強制戒治之處遇措施後，猶未能
    深切體認毒品危害己身之鉅，及早謀求脫離毒害之道，反而
    於出所後伺機再犯，未見有何收斂、警惕之意，足徵被告依
    賴毒品至深，自有使其接受相當時期監禁以敦化性情之必要
    ，惟念及被告於偵審中均尚能坦承犯行，且施用毒品固戕害
    個人健康至深，然就他人權益之侵害仍屬有限，及其犯罪目
    的、手段、智識程度等一切情狀，量處如主文所示之刑，並
    諭知易科罰金之折算標準，以示懲儆。
據上論斷，應依刑事訴訟法第273條之1第1項、第299條第1項前
段，毒品危害防制條例第10條第1項，刑法第2條第1項前段、第
11條、修正前刑法第56條、修正前刑法第47條，判決如主文。
本案經檢察官甲○○到庭執行職務。
中    華    民    國    95    年    9     月    15    日
                      刑事第二庭  法  官  陳姵君
右正本證明與原本無異。
如不服本判決，應於送達後十日內向本院提出上訴狀（須附繕本
），上訴於臺灣高等法院臺中分院。
                                  書記官  莊金屏
中    華    民    國    95    年    9     月    15    日
附錄所犯法條：
毒品危害防制條例
第十條第一項：施用第一級毒品者，處六月以上五年以下有期徒
刑。
第十條第二項：施用第二級毒品者，處三年以下有期徒刑。


司法院資訊處製作；財團法人民間司法改革基金會備份。
